【裁判字號】    94,訴,1574
【裁判日期】    950412
【裁判案由】    違反槍砲彈藥刀械管制條例
【裁判全文】
臺灣臺南地方法院刑事判決              94年度訴字第1574號
公  訴  人  臺灣臺南地方法院檢察署檢察官
被      告  乙○○
指定辯護人  本院公設辯護人  甲○○
上列被告因違反槍砲彈藥刀械管制條例案件，經檢察官提起公訴
（九十四年度偵字第一一九八九號），本院判決如下：
    主  文
乙○○未經許可，寄藏可發射子彈具有殺傷力之改造玩具手槍，
處有期徒刑年貳月，併科罰金新臺幣伍萬元，罰金如易服勞役
，以新臺幣玖佰元即銀元佰元折算壹日。扣案之改造玩具手槍
壹枝（槍枝管制編號壹壹零貳零貳伍陸玖號，含彈匣壹個）、
土造子彈壹顆、黑色背包、槍套各壹個及黑色手套壹雙均沒收。
    事  實
一、乙○○於民國九十四年五月至八月間某日許，在其臺南縣仁
    德鄉○○路○段五四五號住處，明知真實姓名、年籍不詳、
    綽號為「俊明」之友人所持有而交其保管之可發射子彈具有
    殺傷力之仿ＢＥＲＥＴＴＡ廠九二ＦＳ型半自動手槍製造之
    金屬玩具手槍更換土造金屬槍管改造而成之改造手槍（槍枝
    管制編號：0000000000號，含彈匣一個）及土造
    金屬彈殼加裝直徑約八．八ＭＭ金屬彈頭而成之土造子彈三
    顆（起訴書原載為土造子彈二顆，嗣經檢察官當庭更正為三
    顆），係具有殺傷力之改造玩具手槍及子彈，非經許可，不
    得持有、寄藏，竟仍基於寄藏之犯意，收受由綽號「俊明」
    之人所交付代為保管之上開具有殺傷力之改造玩具手槍一枝
    （含彈匣一個）及裝在紙盒內之子彈三顆等物，未經許可而
    無故持有，並將之連同槍套一個（裝手槍用）及黑色手套一
    雙（觀看槍、彈時使用）寄藏在上址住處二樓房間內之黑色
    背包內，其中一顆土造子彈於不詳時地遺失（此部分事實業
    經檢察官當庭補充陳述）。嗣於九十四年九月二十三日下午
    一時分許，經警持本院搜索票至上址搜索時，當場扣得上開
    具有殺傷力之改造手槍一枝（含彈匣一個）、土造子彈二顆
    （其中一顆子彈經鑑驗機關採樣試射，現僅剩餘一顆子彈）
    、紙盒、黑色背包、槍套各一個及黑色手套一雙等物，而查
    獲上情。
二、案經臺南市警察局第四分局報告臺灣臺南地方法院檢察署檢
    察官偵查起訴。
    理  由
一、上開事實，業據被告乙○○坦承不諱，並有仿ＢＥＲＥＴＴ
    Ａ廠九二ＦＳ型半自動手槍製造之金屬玩具手槍更換土造金
    屬槍管改造而成之改造手槍（槍枝管制編號：000000
    0000號，含彈匣一個）、土造金屬彈殼加裝直徑約八．
    八ＭＭ金屬彈頭而成之土造子彈二顆、紙盒、黑色背包、槍
    套各一個及黑色手套一雙扣案可證。而扣案槍、彈送內政部
    警政署刑事警察局鑑定結果為：「一、送鑑改造手槍壹枝（
    槍枝管制編號：0000000000號），認係仿ＢＥＲ
    ＥＴＴＡ廠九二ＦＳ型半自動手槍製造之金屬玩具手槍更換
    土造金屬槍管改造而成之改造手槍，機械性能良好，可擊發
    同案送鑑子彈，認具殺傷力。二、送鑑子彈貳顆，認均係土
    造子彈（具直徑約八．八ＭＭ金屬彈頭），採樣壹顆試射，
    可擊發，認具殺傷力。」等情，有該局九十四年十月六日刑
    鑑字第０九四０一四九三二三號函槍彈鑑定書附卷可證（見
    偵卷第十二至十四頁）。則扣案之槍、彈均具有殺傷力，要
    屬無疑。故被告自白與事實相符，堪予採信。綜上所查，本
    件事證明確，被告未經許可，寄藏具有殺傷力之改造玩具手
    槍及子彈之犯行，足以認定。
二、按現行槍砲彈藥刀械管制條例第八條第四項係將「持有」與
    「寄藏」為分別之處罰規定，則單純之「持有」，固不包括
    「寄藏」，但「寄藏」之受人委託代為保管，其保管之本身
    所為之「持有」，既係「寄藏」之當然結果，法律上自宜僅
    就「寄藏」行為為包括之評價，不應另就「持有」予以論罪
    ，最高法院九十二年度臺上字第一三六０號著有裁判可資參
    照。故核被告所為，係犯槍砲彈藥刀械管制條例第八條第四
    項之未經許可，寄藏可發射子彈具有殺傷力之改造玩具手槍
    罪及同條例第十二條第四項之未經許可，寄藏子彈罪。被告
    持有具殺傷力之改造玩具手槍及子彈之低度行為，均應為寄
    藏之高度行為所吸收，俱不另論罪。被告以一寄藏行為，同
    時寄藏改造手槍及子彈，觸犯構成要件不相同之罪名，為異
    種想像競合犯，應依刑法第五十五條前段規定從一重之未經
    許可，寄藏可發射子彈具有殺傷力之改造玩具手槍罪論處。
    爰審酌被告受託寄藏而持有槍枝之所為對社會及人身安全威
    脅甚鉅，惟衡其並無前科，素行尚佳，且犯後坦承犯行，態
    度良好等一切情狀，量處如主文所示之刑，罰金部分並諭知
    易服勞役之折算標準，以示懲儆。至扣案之改造玩具手槍一
    枝（槍枝管制編號0000000000號，含彈匣一個）
    及土造子彈一顆（另經鑑驗機關試射完畢之一顆子彈，僅剩
    餘彈頭、彈殼，而失其子彈之結構及性能，不具殺傷力，故
    不併予諭知沒收），均屬違禁物，應依刑法第三十八條第一
    項第一款規定宣告沒收。另扣案之黑色背包、槍套各一個及
    黑色手套一雙等物，乃被告所有供犯本案犯罪所用之物，業
    經被告陳明在卷（見本院卷第六七、六八頁），是亦應依刑
    法第三十八條第一項第二款規定宣告沒收。至於扣案之紙盒
    一個，雖係供本案犯罪所用之物，惟被告供稱：紙盒是綽號
    「俊明」之人當初拿來裝子彈交給伊的乙節在卷（見本院卷
    第六八頁），否認為其所有之物，復無其他積極證據足資證
    明上情，又非屬違禁物，爰不併予宣告沒收，附此敘明。
據上論斷，應依刑事訴訟法第二百九十九條第一項前段，槍砲彈
藥刀械管制條例第八條第四項、第十二條第四項，刑法第十一條
前段、第五十五條前段、第四十二條第二項、第三十八條第一項
第一款、第二款，罰金罰鍰提高標準條例第二條，現行法規所定
貨幣單位折算新臺幣條例第二條，判決如主文。
本案經檢察官丙○○到庭執行職務。
中    華    民    國    95    年    4     月    12    日
                  刑事第六庭  審判長  法  官  張瑛宗
                                      法  官  徐千惠
                                      法  官  陳映佐
上正本證明與原本無異。
如不服本判決應於送達後十日內向本院提出上訴狀。
                                      書記官  鄭吉裕
中    華    民    國    95    年    4     月    13    日
附錄法條：
槍砲彈藥刀械管制條例第八條第四項：
未經許可，持有、寄藏或意圖販賣而陳列第一項所列槍枝者，處
三年以上十年以下有期徒刑，併科新臺幣七百萬元以下罰金。
槍砲彈藥刀械管制條例第十二條第四項
未經許可，持有、寄藏或意圖販賣而陳列子彈者，處五年以下有
期徒刑，併科新台幣三百萬元以下罰金。


司法院資訊處製作；財團法人民間司法改革基金會備份。
